# 非同一控制下溢价收购100% 股权，会计处理

提问人：shiyishiren 时间：2022-03-13 00:21:10
求助～
我公司收购第三方100%持有的A公司股权，注册资本 1 亿，收购对价1.2亿支付给第三方，
我公司会计处理：
借：长期股权投资-A公司 1.2亿
贷：银行存款 1.2亿
A公司会计处理：
借：实收资本-第三方 1 亿
贷：实收资本-我公司 1 亿
因为A公司实际没有收到额外任何款项，A公司需要确认资本公积吗？不确认的话，我公司和A公司的合并抵消不平。

回答人：chenyiwei
A公司仅需调整实收资本科目下的股东明细，除此之外无需进行其他处理。在你公司的合并报表中，将合并成本超出取得A公司可辨认净资产公允价值份额的差额确认为商誉。

提问人：shiyishiren 时间：2022-07-31 21:52:33
谢谢陈老师，延伸一下，如果我公司收购非关联A公司对其子公司B的债权 100 万及100%股权 300 万（评估得出），B的净资产为-50万（亏损），我方支付对价是 100 万，那我方长期股权投资入账是 100 万，我方确认商誉：100+50=150万 ，是这样吗？ 300 万股权不入账

回答人：chenyiwei
这种情形下，在合并报表层面，就是付出 100 万元获得了该子公司B的全部净资产（但其对本企业的负债不计入净资产）。即，此时合并报表层面的商誉金额=收购对价总额-（被收购方可辨认净资产公允价值+本次收购的债权在B公司层面的负债账面价值）。